【裁判字號】    94,抗,434
【裁判日期】    950223
【裁判案由】    暫緩強制執行
【裁判全文】
臺灣高等法院臺南分院民事裁定  94年度抗字第434號
抗  告  人  乙○○
            甲○○
相  對  人  新豐資產管理股份有限公司
法定代理人  丙○○
代  理  人  丁○○
上列抗告人因與相對人間請求給付借款強制執行事件，聲請延緩
執行，對於中華民國94年7月7日臺灣臺南地方法院93年度執字第
8611號裁定提起抗告，本院裁定如下：
    主    文
抗告駁回。
抗告程序費用由抗告人負擔。
    理    由
一、原審法院裁定以：
  (一)、按實施強制執行時，經債權人同意者，執行法院得延緩執
      行，強制執行法第10條第1項定有明文。
  (二)、本件抗告人即債務人聲請意旨略以：本件債務係因原債權
      人華南商業銀行股份有限公司（下稱華南銀行）之職員吳
      國明與建商方源楚及代書黃則中3人共同偽造文書而成立
      ，嗣上開刑事案件經臺灣高等法院臺南分院檢察署檢察官
      向最高法院提出上訴，現由最高法院審理中，請求於刑事
      案件判決確定前暫緩執行云云。惟經原審法院通知相對人
      即債權人，相對人乃主張依法迅予強制執行，揆諸首開說
      明，相對人既未同意，依法不得延緩執行。本件既未經相
      對人同意，抗告人聲請延緩執行於法不合，應予駁回。
二、抗告意旨略以：
  (一)、因相對人新豐資產管理股份有限公司（下稱新豐資產公司
      ）之債權係由原債權人華南銀行所讓與，依民法第299條
      第1項規定：「債務人於受通知時，所得對抗讓與人之事
      由，皆得以之對抗受讓人。」，而抗告人所有之系爭房地
      之所以受拍賣，係原債權人華南銀行之職員吳國明與建商
      方源楚及代書黃則中3人共同偽造文書之故，因抗告人乙
      ○○所購買建物之門牌號碼「台南縣新市鄉○○路268巷
      18號」，惟抵押權設定契約書中乃填寫「台南縣新市鄉○
      ○路268巷14號」，有如此明顯錯誤，原債權人華南銀行
      之職員吳國明卻仍能放款，可見其與建商方源楚及代書黃
      則中3人顯有共同偽造文書之嫌；況代書黃則中於民國86
      年6月17日臺南市調查站之調查筆錄中亦已自承冒貸，有
      調查筆錄影本為證。嗣上開刑事案件經臺灣高等法院臺南
      分院檢察署檢察官向最高法院提出上訴，現由最高法院審
      理中，如該案係共同偽造文書判決確定，則本件債務即不
      存在，有臺灣高等法院臺南分院檢察署檢察官上訴理由書
      附卷可稽。
  (二)、又原債權人華南銀行於上開刑事案件審理中，一再以原抵
      押權設定資料正本已遺失為由而不願將該資料提出，可見
      其心虛，否則何不自行拍賣？卻將本件債權移轉予相對人
      新豐資產公司，故本件債權顯有瑕疵，而抗告人等皆係被
      害人，亦係無助之平民百姓，上開刑事案件與本件強制執
      行事件息息相關，故在該案尚未釐清前，抗告人之財產如
      遭拍賣，則所受之損害將無法回復原狀，亦會造成社會問
      題，爰求為廢棄原裁定云云。
三、按強制執行法第18條第1項：「強制執行程序開始後，除法
    律另有規定外，不停止執行。」，則強制執行程序自以不停
    止為原則。又按強制執行法第10條第1項：「實施強制執行
    時，經債權人同意者，執行法院得延緩執行。」故抗告人聲
    請延緩執行自應先經相對人同意。
四、經查：因相對人新豐資產公司之對抗告人之本件債權係由原
    債權人華南銀行所讓與，而由相對人新豐資產公司聲請查封
    拍賣抗告人所有之坐落台南縣新市鄉市244之64號土地
    全部、244之70號土地應有部分13分之1、新店段240號土地
    全部、240之9號土地應有部分13分之1，及其地上建物台南
    縣新市鄉○○村○○路268巷18號全部。原審原定93年11月
    12日上午11時拍賣，因無人應買致未拍定，嗣相對人聲請除
    去租賃權，原審乃於93年11月16日函請抗告人乙○○及承租
    人等人就除去租賃權於文到5日內具狀聲明異議，惟抗告人
    一再向原審具狀聲請原債權人華南銀行之職員吳國明與建商
    方源楚及代書黃則中3人所共同偽造文書於刑事案件判決
    確定前延緩執行云云（見抗告人93年11月25日、93年12月8
    日、94年1月31日、94年3月18日、94年4月8日聲請延緩執行
    狀）。惟經原審法院通知相對人是否同意暫緩執行，但相對
    人均一再向原審具狀不同意暫緩執行，並認抗告人係在拖延
    執行，而請求原審迅予執行等語（見93年12月13日、94年1
    月12日、94年2月21日、94年5月10日之相對人陳報表示意見
    狀），本件迄未執行完畢。抗告人既未依強制執行法第18條
    規定聲請停止執行，而其聲請延緩執行復為相對人不同意，
    揆諸前開說明，其聲請自屬無據。抗告意旨主張本件債權顯
    有瑕疵，依民法第299條第1項規定應由受讓本件債權之相對
    人承受，上開刑事案件與本件強制執行事件息息相關，故在
    該案尚未釐清前，抗告人之財產如遭拍賣，則所受之損害將
    無法回復原狀，故有延緩執行之必要云云，惟查此項主張核
    與是否准予延緩執行要件無關，自無可採。從而，原審法院
    裁定駁回其延緩執行之聲請，核無不合。抗告意旨仍執前詞
    指摘原裁定不當，求為廢棄，非有理由。
五、據上論結，本件抗告為無理由，依強制執行法第30條之1、
    民事訴訟法第495條之1第1項、第449條第1項、第95條、第
    78條、第85條第1項前段，裁定如主文。
中    華    民    國    95    年    2    月    23    日
                  民事第一庭    審判長法  官  林金村
                                      法  官  黃三哲
                                      法  官  胡景彬
上為正本係照原本作成。
抗告人如不服本裁定，僅得於收受本裁定正本送達後10日內以適
用法規顯有錯誤為理由，向本院提出再抗告狀（須附繕本一份及
繳納再抗告裁判費新台幣1千元)，並經本院許可後始可再抗告於
最高法院。
中    華    民    國    95    年    2    月     24    日
                                      書記官  趙玲瓏
【附記】
民事訴訟法第495條之1第2項準用同法第466條之1第1、2項規定
：
I對於第二審判決上訴，上訴人應委任律師為訴訟代理人。但上
  訴人或其法定代理人具有律師資格者，不在此限。
II上訴人之配偶、三親等內之血親、二親等內之姻親，或上訴人
  為法人、中央或地方機關時，其所屬專任人員具有律師資格並
  經法院認為適當者，亦得為第三審訴訟代理人。
                                                 K


司法院資訊處製作；財團法人民間司法改革基金會備份。
